【裁判字號】    89,台抗,67
【裁判日期】    890224
【裁判案由】    叛亂
【裁判全文】
最高法院刑事裁定                                  八十九年度台抗字第六七號
    抗告人  甲○○  男
右抗告人因叛亂案件，不服台灣高等法院中華民國八十八年十一月二十五日駁回聲請
再審之裁定（八十八年度聲再更(二)字第一六號），提起抗告，本院裁定如左：
    主  文
抗告駁回。
    理  由
本件原裁定略以：抗告人因前台灣警備總司令部於民國六十七年一月二十七日確定判
決，僅憑「另案匪諜份子」偽證，未經查證，復無其他證據資料，為認定其有罪之唯
一證據，認事、用法嚴重違誤，明顯違反「戒嚴時期人民受損權利回復條例第五條」
之規定，其不幸自押至判決，歷經一年二個月之久，原確定判決之前有罪判決，被
國防部撤銷在案，請比照張燦鍙等之無罪判決，改判其無罪云云。提出國防部六十六
年覆普曉明字第八八號判決、台灣警備總司令部六十七年度諫判字第五號判決、台南
縣稅捐稽徵處南縣稅人字第三五六六二號獎懲案件通知單（內載抗告人於六十六年
一月二十五日受押至六十七年四月三日判決）、戒嚴時期人民受損權利回復條例全
文及張燦鍙、馬振華、李浩涂等判決無罪之剪報資料及本院四次發回更審之裁定為證
。惟按有罪判決確定後，為受判決人之利益聲請再審，其聲請理由，須合於刑事訴訟
法第四百二十條第一項所列各款所定情形之一者，及有同法第四百二十一條有足以影
響於判決之重要證據漏未審酌者乃可。而聲請意旨所謂確定判決，只憑另案匪諜份子
之偽證為唯一證據，但該偽證之人，究係何人﹖且依同法第四百二十條第二項規定以
確定判決所憑之證言，已證明其虛偽為由聲請再審者，證明證言為虛偽之證明方法，
應經判決確定，或其刑事訴訟法不能開始或續行，非因證據不足者為限，抗告人就此
未提出已經判決確定證明，而戒嚴時期人民受損權利回復條例第五條係規定：「戒嚴
時間人民因犯內亂、外患罪而受有罪判決，有關被告之自白，必須非出於強暴、脅迫
、利誘、詐欺、違法押或其他不正之方法，且非經更新調查不得作為另案犯罪之唯
一證據，或不利於第三者之資料」，並非「得聲請再審」之刑事訴訟法外之特別規定
，該警備總部之判決等證據，亦非刑事訴訟法第四百二十條第一項各款規定之事項，
因認聲請再審為無理由，予以裁定駁回。經核於法尚無違誤。抗告意旨仍執陳詞指摘
原裁定不當，非有理由，應予駁回。
據上論結，應依刑事訴訟法第四百十二條，裁定如主文。
中      華      民      國    八十九    年      二      月    二十四    日
                              最高法院刑事第四庭
                                  審判長法官  黃  劍  青
                                        法官  劉  敬  一
                                        法官  林  增  福
                                        法官  邵  燕  玲
                                        法官  池  啟  明
      右正本證明與原本無異
                                              書  記  官
中      華      民      國    八十九    年      三      月     三       日
                                                                    Ｍ


司法院資訊處製作；財團法人民間司法改革基金會備份。
